【裁判字號】    99,易,2850
【裁判日期】    991112
【裁判案由】    竊盜
【裁判全文】
臺灣臺北地方法院刑事判決              99年度易字第2850號
公  訴  人  臺灣臺北地方法院檢察署檢察官
被      告  乙○○
上列被告因竊盜案件，經檢察官提起公訴（99年度偵字第17532
號），被告就被訴事實為有罪陳述，本院改依簡式審判程序，判
決如下：
    主  文
乙○○犯竊盜罪，處有期徒刑肆月，如易科罰金，以新臺幣壹仟
元折算壹日。
    事  實
一、乙○○分別於民國99年4月24日、同年5月17日，因犯竊盜案
    件，經本院以99年度簡字第2518號各判處有期徒刑3月，定
    應執行有期徒刑5月確定（不構成累犯）。詎猶不知悔改，
    於同年5月19日上午11時許，騎乘機車行經設於臺北縣新店
    市○○路20巷2號之福德宮（管理人為甲○○）時，因見該
    福德宮內之神像配掛金牌3面，且無人看管，竟意圖為自己
    不法之所有，以撿拾遭人棄置之鐵線1條（未扣案）開啟神
    像前之鐵欄竿上大鎖後，徒手竊取該福德宮內之神像配掛金
    牌3面。得手後，旋於同日，與其不知情之友人溫舜銘，共
    同持往址設臺北縣新店市○○街59號尤士佳所經營之東興珠
    寶銀樓，並委由溫舜銘以新臺幣2,014元之代價，售與不知
    情之尤士佳，所得款項供己花用。嗣經警至上址東興珠寶銀
    樓查訪金飾銀樓買賣資料時，發覺有異，循線追查，始查獲
    上情。
二、案經臺北縣政府警察局新店分局報請臺灣臺北地方法院檢察
    署檢察官偵查起訴。
    理  由
一、本件被告乙○○所犯係死刑、無期徒刑、最輕本刑為3年以
    上有期徒刑以外之罪，其於準備程式就上揭被訴事實為有罪
    之陳述，經告知簡式審判程式之旨，並聽取其與公訴人之意
    見後，改依簡式審判程序審理。
二、上揭事實，業據被告坦承不諱，核與證人即上址福德宮管理
    人甲○○及證人溫舜銘、尤士佳證述情節大致相符，並有現
    場照片、現場監視器錄影畫面翻拍照片、銀樓金飾典當登記
    簿附卷足稽。是依上開卷附之各項文書、證物等補強證據，
    已足資擔保被告於本院審理中所為之上開任意性自白之真實
    性，堪信為真實。本件事證明確，被告犯行，堪予認定，應
    依法論罪科刑。
三、核被告所為，係犯刑法第320條第1項之竊盜罪。爰審酌被告
    於99年4月24日、同年5月17日，因犯竊盜案件，經本院以99
    年度簡字第2518號各判處有期徒刑3月，定應執行有期徒刑5
    月確定等情，有臺灣高等法院被告前案紀錄表在卷可按，雖
    不構成累犯，足認其素行不佳，正值青壯之年，竟不思以正
    當方式獲取財物，為逞私慾，徒手竊取他人財物，造成被害
    人財產之損失，惡性非輕，惟念被告犯後坦承犯行，犯罪後
    態度尚佳，並考量被告所竊取財物之價值及其犯罪動機、目
    的、手段等一切情狀，量處如主文所示之刑，並諭知易科罰
    金之折算標準，以示懲儆。
四、至起訴意旨雖認被告有竊盜前科，再犯本件竊盜罪，顯見被
    告有竊盜之犯罪習慣，僅藉刑之執行尚不足以根絕其惡性，
    應依竊盜犯贓物犯保安處分條例第3條第1項第1款之規定，
    諭知於刑之執行前，令入勞動場所強制工作。惟按保安處分
    係針對受處分人將來之危險性所為之處置，以達教化、治療
    之目的，為刑罰之補充制度。我國現行刑法採刑罰與保安處
    分雙軌制，係在維持行為責任之刑罰原則下，為協助行為人
    再社會化之功能，以及改善行為人潛在之危險性格，期能達
    成根治犯罪原因、預防犯罪之特別目的。是保安處分中之強
    制工作，旨在對嚴重職業性犯罪及欠缺正確工作觀念或無正
    常工作因而犯罪者，強制其從事勞動，學習一技之長及正確
    之謀生觀念，使其日後重返社會，能適應社會生活。保安處
    分之措施亦含社會隔離、拘束身體自由之性質，其限制人民
    之權利，實與刑罰同，本諸法治國家保障人權之原理及刑法
    之保護作用，其法律規定之內容，應受比例原則之規範，使
    保安處分之宣告，與行為人所為行為之嚴重性、行為人所表
    現之危險性，及對於行為人未來行為之期待性相當。刑法第
    90條及竊盜犯贓物犯保安處分條例第3條第1項關於強制工作
    之規定，均係本於上開意旨制定，而由法院視個案中行為人
    之危險性格，依職權決定應否交付強制工作，以達保安處分
    之特別預防之目的（大法官釋字第471號解釋參照）。經查
    ，本件被告之犯行，經本院判處有期徒刑4月，已屬適當。
    且被告於本件行為前，雖已有2次竊盜犯行，經本院以99年
    度簡字第2518號各判處有期徒刑3月，定應執行有期徒刑5
    月確定，已如前述，惟其於上開竊盜犯行前，並無因犯竊盜
    案件，經法院判處有罪確定並執行完畢等情，有上開臺灣高
    等法院被告前案紀錄表可按，是難認被告已有犯罪之習慣，
    或因遊蕩或懶惰成習而犯罪多次竊盜前科。綜上，本件應認
    上開對被告宣告徒刑即足以收矯治之效，尚無另行宣告令其
    入勞動處所強制工作之保安處分之必要，附此敘明。
據上論斷，應依刑事訴訟法第273條之1第1項、第299條第1項前
段，刑法第320條第1項、第41條第1項前段，刑法施行法第1條之
1，判決如主文。
本案經檢察官張成業到庭執行職務。
中    華    民    國    99    年    11    月    12    日
                  刑事第十四庭  法  官  李殷君
以上正本證明與原本無異。
如不服本判決應於收受送達後10日內向本院提出上訴書狀，並應
敘述具體理由；其未敘述上訴理由者，應於上訴期間屆滿後20日
內向本院補提理由書（均須按他造當事人之人數附繕）「切勿逕
送上級法院」。
                                書記官  殷玉芬
中    華    民    國    99    年    11    月    16    日
附錄本判決論罪科刑法條全文：
中華民國刑法第320條
意圖為自己或第三人不法之所有，而竊取他人之動產者，為竊盜
罪，處5年以下有期徒刑、拘役或5百元以下罰金。
意圖為自己或第三人不法之利益，而竊佔他人之不動產者，依前
項之規定處斷。
前二項之未遂犯罰之。

司法院資訊處製作；財團法人民間司法改革基金會備份。
